# 母子公司逆流交易，归属于少数股东未实现内部交易损益抵销

提问人：xuezhi340123 时间：2016-05-19 23:47:06
1.母子公司逆流交易，归属于少数股东未实现内部交易损益，要区分归属于母公司的部分，和归属于少数股东的部分。对于归属于少数股东的部分的抵销通过：借：少数股东权益 贷：少数股东损益。我的疑问是，整个未实现内部交易损益不是通过：借：营业收入贷：营业成本、存货 全部抵销了吗？再抵销是不是重复抵销了？
2.母公司持有通过逆流交易的存货时，确认递延所得税资产，为什么还要确认对少数股东损益和权益的影响？

回答人：chenyiwei
1 、这里的抵销分录实际上是把“归属于母公司股东的净利润”作为调节的终点，即真正的净利润、可结转到“未分配利润”中的净利润。
净利润－少数股东损益＝归属于母公司股东的净利润。 2 、合并报表层面确认递延所得税的损益影响应根据该暂时性差异所在主体的权益结构确定是否分配给少数股权以及分配比例。因此母公司持有通过逆流交易的存货时，确认递延所得税资产，相关的所得税费用影响不分配给少数股权。合并报表准则应用指南中的举例在这一点上有误。